# 有条件的合营

提问人：zhangxuejun 时间：2014-10-22 10:42:20
A,B公司共同设立C公司，约定各占50%的比例，收益共同承担，决策需双方一致同意。 但是C公司需要办一个许可证，A公司承诺在C公司许可证办下来之前所有费用、损失都由A公司承担。B公司出资已到位，C公司已设立，就是许可证还没有办下来。
请问这种情况A公司的长期股权投资应该怎么核算？前期这些损失应该怎么核算？

回答人：chenyiwei
如果C公司属于A、B的合营企业这一判断成立，则A在对C进行权益法核算时，对这部分取得许可证之前的费用应全额确认为投资损失，而不能仅按照 50 ％的比例确认。

提问人：zengfengxia 时间：2014-10-23 10:41:28
陈版，A公司代垫的C公司各项费用损失是不是应当属于权益性交易，C公司确认费用的同时确认资本公积，A公司确认对C公司的出资？

回答人：chenyiwei
主帖中并没有说这些费用由A公司代垫，我理解仍由C支付，但这部分费用全部减少A对C的投资收益。如果发生代垫情况，则如你所述按权益性交易原则处理。